【裁判字號】    95,易,121
【裁判日期】    950324
【裁判案由】    賭博
【裁判全文】
臺灣板橋地方法院刑事判決              95年度易字第121 號
公  訴  人  臺灣板橋地方法院檢察署檢察官
被      告  庚○○
            丙○○
            乙○○
            己○○
            甲○○
上列被告因賭博案件，經檢察官提起公訴（94年度偵字第6049號
），本院判決如下：
    主  文
丙○○共同連續意圖營利，供給賭博場所，累犯，處有期徒刑伍
月，如易科罰金，以佰元折算壹日。扣案筒仔麻將肆拾個、骰
子壹袋、號碼牌肆拾個、對講機伍個及賭資貳萬貳仟元均沒收。
庚○○、乙○○、己○○、甲○○共同連續意圖營利，供給賭博
場所，各處有期徒刑陸月、肆月、肆月、月，如易科罰金，均
以佰元折算壹日。扣案筒仔麻將肆拾個、骰子壹袋、號碼牌肆
拾個、對講機伍個及賭資貳萬貳仟元均沒收。
    事?實
一、丙○○前曾因妨害風化案件，經臺灣桃園地方法院於民國（
    下同）91年2 月27日以90年度訴字第1829號判決，判處有期
    徒刑4 月確定，於91年12月5 日易科罰金執行完畢（構成累
    犯）。庚○○基於意圖營利之概括犯意，自民國（下同）94
    年3 月20日起至94年4 月9 日凌晨為警查獲時止，提供其所
    承租位於臺北縣鶯歌鎮○○街289 巷5 之12號為賭博場所，
    供不特定人賭博財物，並以每日新臺幣（下同）1000元至20
    00元不等之薪資及另外提供分紅之代價，僱用具有犯意聯絡
    之甲○○負責清點金錢（俗稱清注），己○○、乙○○、戊○○、丁○○負責警戒看顧現場（俗稱把風），丙○○則擔
    任司機載送賭客，庚○○並提供其所有之麻將牌作為賭具，
    共同以此分工聚集不特定多數人賭博財物。其賭博方法係以
    麻將筒子為賭具，即以俗稱「推筒子」之方式，由賭客輪流
    作莊，任意下注與莊家比筒仔牌大小決定財物輸贏，並以每
    次輸贏2000元即對贏家抽取100 元之方式牟利。嗣於94年4
    月9 日凌晨零時3 分許，適有賭客江慶正等39人（以上39人
    均另依社會秩序維護法裁處）在上址賭博時，為警當場查獲
    ，並扣得庚○○所有用以經營上開賭場之筒仔麻將40個、骰
    子1 袋、號碼牌40個、對講機5 個，犯罪所得之抽頭金2200
    0 元，及賭客江慶正等39人所有之賭資0000000 元。
二、案經臺北縣政府警察局三峽分局報請臺灣板橋地方法院檢察
    署檢察官偵查起訴。本院於準備程序進行中，被告就被訴事
    實為有罪之陳述，經告知被告簡式審判程序之旨，並聽取當
    事人之意見後，裁定進行簡式審判程序。
    理  由
一、上開犯罪事實，業據被告庚○○、丙○○、乙○○、己○○
    、甲○○分別於本院準備程序中及審理時坦承在卷（見本院
    卷宗95年2 月17日準備程序筆錄及同日簡式審判筆錄），核
    與證人即賭客楊昌德、江慶正、陳維忠、林佳民、劉明賢、
    林義洲、呂理萬、黃介良、劉秀容、劉吳彩雪、王秀玉、羅
    永福、鄭成國、張世奇、張雪華、姜忠男、邱建郎、游淑珍
    、陳秀好、吳金桂、孫翠蓮、廖金鸞、徐瑋澤、游素貞、呂
    阿玉、劉秋有、譚媛英、楊茂昌、劉耀貴、范花榮、楊進發
    、陳嘉祥、易春媚、林蔡蜜柑、張婉媜、邱奕豪、李銘郎、
    邱俊誠、陳建興、陳依伍等人各於警詢和偵查時之證詞（見
    臺灣板橋地方法院檢察署94年度偵字第6049號偵查卷宗第30
    至148 頁警詢筆錄及94年4 月29日和同年5 月19日偵訊筆錄
    ），及證人即現場查獲警員郭榮敏、鍾正明於偵查中之證述
    （見同上偵查卷宗94年5 月31日偵訊筆錄），均互核相符，
    且有現場蒐證錄影光碟4 片在卷可稽（附於偵查宗卷內），
    並有筒仔麻將40個、骰子1 袋、號碼牌40個、對講機5 個、
    抽頭金22000 元、賭資0000000 元等物扣案可資佐證，足認
    被告庚○○、丙○○、乙○○、己○○、甲○○之自白，核
    與事實相符，應堪信實。本件事證明確，被告等人犯行均堪
    認定，應各予依法論科。
二、核被告庚○○、丙○○、乙○○、己○○、甲○○所為，均
    係犯刑法第268 條前段意圖營利供給賭博場所罪。被告庚○○、丙○○、乙○○、己○○、甲○○與同案被告戊○○、
    丁○○間，互有犯意之聯絡及行為之分擔，皆為共同正犯。
    又渠等所為多次意圖營利供給賭博場所之犯行，均時間緊接
    ，且犯罪構成要件相同，顯係出於概括之犯意為之，均為連
    續犯，應依刑法第56條規定以一罪論，並各加重其刑。再查
    ，被告丙○○前有如事實欄所示之論罪科刑執行情形，有臺
    灣高等法院被告前案紀錄表1 件在卷可按，其於有期徒刑之
    執行完畢後，5 年內再犯本件有期徒刑以上之罪，為累犯，
    應依法遞予加重其刑。爰審酌被告庚○○提供賭博場所，與
    被告丙○○、乙○○、己○○、甲○○等人受僱於庚○○，
    渠等之素行（有臺灣高等法院被告前案紀錄表計5 件在卷可
    參）、犯罪之動機、目的、手段、參與犯行之時間及犯後態
    度等一切情狀，分別量處如主文所示之刑，並均諭知易科罰
    金之折算標準，以示懲儆。
三、扣案之筒仔麻將40個、骰子1 袋、號碼牌40個、對講機5 個
    ，皆為被告庚○○所有用以經營上開賭場所用之物；抽頭金
    22000 元，係被告庚○○所有犯罪所得之物，皆據其陳明在
    卷，均應分別依刑法第38條第1 項第2 款、第3 款規定宣告
    沒收。至扣案之帳冊1 本，雖係被告甲○○所有，惟非賭場
    所紀錄之帳冊，與本案無涉，爰不予宣告沒收；而扣案之現
    場賭資0000000 元，係在場賭客江慶正等39人所有之物，亦
    與被告等人無涉，應另依社會秩序維護法沒入，公訴人請求
    併予宣告沒收，容有誤會，附此敘明。
據上論斷，應依刑事訴訟法第273 條之1 第1 項、第299 條第1
項前段，刑法第28條、第56條、第268 條前段、第41條第1 項前
段、第47條、第38條第1 項第2 款、第3 款，罰金罰鍰提高標準
條例第1 條前段、第2 條，判決如主文。
本案經檢察官張慶林到庭執行職務。
中    華    民    國    95    年    3     月    24    日
                  刑事第十二庭  法  官  陳  靜  茹
以上正本證明與原本無異
如不服本判決應於送達後10日內向本院提出上訴狀
                                書記官  廖  美  紅
中    華    民    國    95    年    3     月    27    日
附錄本案論罪科刑法條全文
刑法第268 條
意圖營利，供給賭博場所或聚眾賭博者，處三年以下有期徒刑，
得併科三千元以下罰金。


司法院資訊處製作；財團法人民間司法改革基金會備份。
